臺灣橋頭地方法院民事簡易判決
111年度橋簡字第646號
原      告  王心俞  
被      告  尤尹農  

訴訟代理人  尤進源  
上列當事人間請求損害賠償事件，本院於民國111年9月7日言詞
辯論終結，判決如下：
    主  文
被告應給付原告新臺幣壹佰柒拾萬元，及自民國一百一十年十二
月二十日起至清償日止，按週年利率百分之五計算之利息。
本判決得假執行；但被告如以新臺幣壹佰柒拾萬元為原告供擔保
，免為假執行。
    事實及理由
一、原告主張：被告知悉社會上層出不窮之詐欺集團或不法份子
    ，或為掩飾不法行徑，或為隱匿不法所得，或為逃避追查，
    常使用他人帳戶進行存、提款及轉帳，客觀上可預見如將其
    所有個人金融帳戶資料交付他人使用，可能供犯罪集團作為
    詐欺取財或其他財產犯罪之工具，竟以縱他人持其所提供之
    金融帳戶作為詐騙或犯罪之工具，亦不違反本意之不確定故
    意，於民國110年2月4日稍前之某日晚上某時，在位於高雄
    市○○區○○○路000號之大帝國舞廳內，將其所申設之合作金庫
    商業銀行帳號0000000000000號帳戶（下稱合庫帳戶）之存
    摺、印章、提款卡(含密碼)及其向英屬維京群島商幣託科技
    有限公司台灣分公司所申設之帳號(下稱幣託電子錢包，對
    應帳號：遠東國際商業銀行虛擬帳號000-0000000000000000
    號)資料，交予臉書暱稱「李政達」及真實姓名年籍不詳自
    稱「吳柏松」之成年人及所屬詐騙集團使用。嗣不詳詐欺集
    團成員於取得上開合庫帳戶及幣託電子錢包帳號資料後，即
    共同基於詐欺之意，由該詐騙集團不詳成年成員於110年1月
    3日，先透過通訊軟體LINE暱稱「蘇蓓蓓」與原告聯繫，佯
    稱：有股票老師在直播進行投資教學，可加入LINE群組「A-
    222聚富社飆股資訊交流團」云云，待原告加入該群組後，
    該詐欺集團不詳成員復於該群組內以自稱經理「李承泰」、
    股票老師「Jeff Lin」向原告佯稱：下載FCE平台後投資數
    字貨幣可獲利云云，致原告誤信為真而陷於錯誤後，而依該
    詐欺集團成年成員之指示，於同年2月4日上午10時50分許，
    將新臺幣（下同）170萬元匯入原告所有上開合庫帳戶內而
    詐欺得逞後，旋即遭該詐欺集團某成年成員自上開合庫帳戶
    陸續轉匯60萬元、59萬8,000元、48萬5,000元至前揭幣託電
    子錢包內，並旋即遭該不詳詐欺集團成員予以提領一空。爰
    依侵權行為之法律關係提起本件訴訟，聲明:(一)被告應給
    付原告170萬元及自起訴狀繕本送達翌日起至清償日止，按
    週年利率5%計算之利息。(二)願供擔保，請准宣告假執行。
二、被告則以：其是受害者，沒有要幫助詐騙集團的意思，也沒
    有從事不法行為，其已接受刑事制裁，目前打零工，沒有能
    力賠償原告要求的金額等語，資為答辯。
三、本院之判斷：
（一）按因故意或過失，不法侵害他人之權利者，負損害賠償責
      任。民法第184條第1項定有明文。數人共同不法侵害他人
      之權利者，連帶負損害賠償責任﹔不能知其中孰為加害人
      者，亦同。造意人及幫助人，視為共同行為人，民法第18
      5 條亦有明文。又所謂故意分為直接故意與間接故意。行
      為人對其行為之結果明知並有意使其發生者，為直接故意
      ；行為人對於行為之結果，預見其發生而其發生並不違背
      其本意者，為間接故意。
（二）查原告主張遭詐騙而於前開時間先後匯款170萬元至被告
      前開帳戶，嗣遭詐騙集團提領一空等事實，有本院111年
      度金簡字第37號刑事簡易判決可稽（被告因前述行為經判
      處有期徒刑，下稱系爭刑案），並有核閱系爭刑案卷內之
      永豐銀行新台幣匯出匯款申請單、原告與詐騙集團成員間
      LINE對話紀錄翻拍照片及投資平台網頁資料翻拍照片、金
      融機構聯防機制通報單、內政部警政署反詐騙諮詢專線紀
      錄表、臺中市政府警察局豐原分局社口派出所受理詐騙帳
      戶通報警示簡便格式表(案件編號：0000000000)、受理各
      類案件紀錄表、被告上開合庫帳戶之開戶基本資料暨交易
      明細表各1份、遠東國際商業銀行股份有限公司110年7月1
      9日遠銀詢字第1100002185號函、英屬維京群島商幣託科
      技股份有限公司台灣分公司110年8月1日幣託客字第Z0000
      000000號函暨所檢附之用戶相關申登資料及上開幣託電子
      錢包交易資料各1份在卷可稽（見警卷第19至53、59、63
      至67頁、第69至72頁；偵卷第41、42頁、第47至57頁），
      且未據被告爭執，堪認可信。被告以上開方式幫助他人實
      施詐欺行為，依前揭說明，自應視為共同行為人而與上開
      不詳詐騙集團成員連帶負損害賠償之責。
（三）經查，被告於警詢及檢察事務官詢問時陳稱:「李政達」
      告訴我說他是專門收簿子的，我告訴他這是違法的，我不
      願意，後來過了一星期，他告訴我他有一個投資方案，每
      個月約有10%利潤，他說一本帳戶的金額有限，我才把帳
      戶跟密碼給他等語（警卷第9頁、偵卷第62頁），可見被
      告原本就知道將金融帳戶交給他人可能會遭他人使用於違
      法行為，卻為了投資賺錢，而冒著其帳號遭人詐騙使用之
      風險，將其帳戶交給他人，依前揭說明，自不因被告是聽
      信他人說詞、主觀上並無幫助詐騙集團之直接故意，即得
      免除被告之責任。又被告雖非本件詐騙行為之主要實施者
      ，但依前揭說明，被告仍應與其他共同實施詐騙者就原告
      所受損害連帶負全部賠償之責（至若被告賠償原告後，得
      否依內部分攤關係向其他詐騙集團成員求償，為另一問題
      ，非本件判斷範圍，併此敘明）。
四、綜上所述，原告主張被告應給付原告170萬元及自起訴狀繕
    本送達翌日即110年12月20日（附民卷第7頁）起至清償日止
    ，按週年利率5%計算之利息，為有理由，應予准許。
五、本件係就民事訴訟法第427 條訴訟適用簡易程序所為被告敗
    訴之判決，依同法第389 條第1 項第3 款規定，應依職權宣
    告假執行，並依同法第392 條第2 項規定，依職權宣告被告
    如預供擔保後，免為假執行（原告聲請假執行部分，僅在促
    請本院為諭知，無庸為准駁宣告）。
六、本件事證已臻明確，兩造其餘主張陳述及所提之證據，經審
    酌後於本件判決結果無影響，爰不逐一論述，附此敘明。
七、本件係刑事附帶民事訴訟，由刑事庭移送前來，依刑事訴訟
    法第504 條第2 項之規定，免納裁判費，且訴訟期間亦無其
    他訴訟費用支出，自無諭知訴訟費用之必要，附此敘明。
中　　華　　民　　國　　111 　年　　9 　　月　　22　　日
                  橋頭簡易庭  法      官    呂維翰
以上正本與原本相符。
如不服本判決，應於送達後20日內，向本院提出上訴狀並表明上
訴理由，如於本判決宣示後送達前提起上訴者，應於判決送達後
20日內補提上訴理由書（須附繕本）。
中　　華　　民　　國　　111 　年　　9 　　月　　22　　日
                              書  記  官    薛如媛